【裁判字號】    99,訴,6
【裁判日期】    990222
【裁判案由】    違反毒品危害防制條例
【裁判全文】
臺灣屏東地方法院刑事判決                 99年度訴字第6號
公  訴  人  臺灣屏東地方法院檢察署檢察官
被      告  甲○○
上列被告因違反毒品危害防制條例案件，經檢察官提起公訴（98
年度毒偵字第1504號、98年度毒偵字第1823號），本院於準備程
序進行中，因被告就被訴事實為有罪之陳述，經告知簡式審判程
序意旨，並聽取公訴人及被告之意見後，本院合議庭裁定由受命
法官獨任依簡式審判程序審理，判決如下：
    主  文
甲○○施用第一級毒品，累犯，處有期徒刑捌月；又施用第一級
毒品，累犯，處有期徒刑柒月，扣案之第一級毒品海洛因壹包（
驗後淨重零點零玖公克）沒收銷燬之。應執行有期徒刑壹年貳
月，扣案之第一級毒品海洛因壹包（驗後淨重零點零玖公克）
沒收銷燬之。
    事  實
一、甲○○前於民國88年間因施用毒品案件，經本院以88年度毒
    聲字第1583號裁定送觀察勒戒後，認有繼續施用毒品傾向，
    經本院以88年度毒聲字第1815號裁定送強制戒治，嗣經停止
    戒治及撤銷停止戒治後續行戒治，於90年6 月11日執行完畢
    ，並由台灣屏東地方法院檢察署檢察官以90年度戒毒偵字第
    209 號為不起訴處分。復於90年間因施用毒品案件，經台灣
    屏東地方法院檢察署檢察官聲請強制戒治並起訴，戒治部分
    經本院91年度毒聲字第13號裁定令入戒治處所施予強制戒治
    ，嗣經停止戒治及撤銷停止戒治後續行戒治，於92年9 月19
    日強制戒治期滿執行完畢；起訴部分則經本院91年度訴字第
    73號判決判處有期徒刑6 月確定，於93年3 月19日執行完畢
    。又於94年間因施用毒品案件，經本院以94年度訴字第1217
    號判決分別判處有期徒刑有期徒刑1 年1 月、5 月；再於95
    年間因竊盜案件，經本院以95年度簡字第387 號判決判處有
    期徒刑3 月確定，上開施用毒品、竊盜案件嗣經本院以96年
    度聲減字第53號裁定分別減刑並定應執行有期徒刑9 月15日
    確定，於96年7 月16日執行完畢。詎其仍不知悔改，明知海
    洛因屬第一級毒品，不得持有及施用，仍分別基於施用第一
    級毒品海洛因之犯意，先於(一)98年7 月9 日13時55分採尿時
    回溯96小時內某時，在不詳處所，以將海洛因與水摻水後置
    入針筒內注射施用第一級毒品海洛因1 次。嗣於98年7 月9
    日為警持本院所核發之搜索票前往甲○○位於屏東市○○街
    47號居所搜索，經警帶回警局得其同意採尿送驗，檢出海洛
    因代謝後之嗎啡陽性反應。(二)復於98年10月17日9 時許，在
    屏東縣屏東市○○路「瑞光超商」廁所，以將海洛因置於針
    筒後注入體內之方式，施用第一級毒品海洛因1 次，嗣於98
    年10月18日9 時30分許，在屏東縣屏東市○○路63之13 號
    前為警盤查後，於警方尚未發覺本件犯行前，主動交予警方
    其施用所餘之海洛因1 包（驗前淨重0.103 公克、驗後淨重
    0.093 公克），而自首上情，並同意採尿送驗，檢出海洛因
    代謝後之嗎啡陽性反應。
二、案經甲○○自首、屏東縣政府警察局、屏東縣政府警察局屏
    東分局報告台灣屏東地方法院檢察署偵查起訴。
    理  由
一、本件被告所犯係死刑、無期徒刑、最輕本刑為3 年以上有期
    徒刑以外之罪，其於準備程序就前揭被訴事實為有罪之陳述
    ，經受命法官告知簡式審判程序之旨，並聽取其與公訴人之
    意見後，本院認無不得或不宜改依簡式審判程序進行之情事
    ，依刑事訴訟法第273 條之1 第1 項、第284 條之1 規定，
    裁定本件由受命法官獨任進行簡式審判程序，合先敘明。
二、上揭犯罪事實，業據被告於警詢及本院審理中坦承不諱；且
    被告於98年7 月9 日、98年10月18日查獲後所採集之尿液，
    經屏東縣政府警察局、屏東縣政府警察局屏東分局員警初步
    檢驗後，再送台灣檢驗科技股份有限公司檢驗結果，均呈嗎
    啡（即海洛因水解後之反應）之陽性反應，此有台灣檢驗科
    技股份有限公司98年8 月5 日編號KＺ000000000000號、98年
    11月10日編號2009A0000000號濫用藥物尿液檢驗報告、屏東
    縣政府警察局刑警大隊、屏東縣政府警察局屏東分局毒品案
    件涉嫌人尿液採證編號姓名對照表、查獲涉嫌違反毒品條例
    案毒品初步檢驗報告單2 紙、查獲及初步檢驗照片8 幀在卷
    可稽；而被告於98年10月18日為警查獲所扣得之白色粉末1
    包，經台灣屏東地方法院檢察署送高雄市立凱旋醫院濫用藥
    物成品檢驗檢出海洛因之成分（驗前淨重0.103 公克、驗後
    淨重0.093 公克），有該院98年10月28日高市凱醫驗字第11
    556 號檢驗鑑定書1 紙在卷可憑，上述鑑驗結果，係檢驗機
    關本於專業知識及以精密儀器或科學檢驗方法所得之結論，
    自可憑信，綜上足認，本案事證明確，被告上開犯行，應堪
    認定。
三、被告前於88年間因施用毒品案件，經本院以88年度毒聲字第
    1583號裁定送觀察勒戒後，認有繼續施用毒品傾向，再經本
    院以88年度毒聲字第1815號裁定送強制戒治，嗣經停止戒治
    及撤銷停止戒治後續行戒治，於90年6 月11日執行完畢，並
    由台灣屏東地方法院檢察署檢察官以90年度戒毒偵字第209
    號為不起訴處分。復於90年間因施用毒品案件，經台灣屏東
    地方法院檢察署檢察官聲請強制戒治並起訴，戒治部分經本
    院91年度毒聲字第13號裁定令入戒治處所施予強制戒治，嗣
    經停止戒治及撤銷停止戒治後續行戒治，於92年9 月19日強
    制戒治期滿執行完畢；起訴部分則經本院91年度訴字第73號
    判決判處有期徒刑6 月確定，於93年3 月19日執行完畢，是
    被告已於觀察勒戒執行完畢後5 年內再犯毒品案件，有台灣
    高等法院被告前案紀錄表可稽，本件雖於5 年後再犯，仍應
    依法論罪科刑（最高法院97年度第5 次刑事庭會議決議意旨
    參照）。
四、查海洛因屬毒品危害防制條例第2 條第2 項第1 款所稱之第
    一級毒品，不得持有、施用，被告竟持以施用，核其所為，
    係犯同條例第10條第1 項之施用第一級毒品罪。其施用前持
    有海洛因之低度行為，為施用之高度行為所吸收，不另論罪
    。被告有上開有期徒刑執行完畢之前案紀錄，有台灣高等法
    院被告前案紀錄表在卷可參，其受有期徒刑執行完畢後，5
    年內故意再犯本件有期徒刑以上之各罪，皆為累犯，均應依
    刑法第47條第1 項規定加重其刑。又事實欄(二)之犯行係被告
    在員警未發覺本件犯罪時，遇警盤查即主動交出其施用所餘
    之海洛因，並向警坦承有施用毒品，且同意採尿送驗等情，
    業據被告供承在卷，並有屏東縣政府警察局屏東分局刑事案
    件報告書1 紙在卷可徵，是被告該次所為合於自首之要件，
    並因而減省訴訟資源，應依刑法第62條前段規定，減輕其刑
    。被告本件事實欄(二)之犯行有上開加重減輕事由，爰依法先
    加後減之。爰審酌被告前因施用毒品案件，經觀察、勒戒執
    行完畢後，仍不思悔改，徹底去除施用毒品之惡習，竟又施
    用毒品，益顯其無戒絕毒品之意且繼續沈淪毒海之中，意志
    力甚為薄弱，惟念其施用毒品對社會治安造成之危害、生活
    狀況、教育程度、犯後坦承犯行並配合驗尿，態度尚佳、公
    訴人之求刑等一切情狀，分別量處如主文所示之刑，並定應
    執行刑。又扣案之白色粉末1 包檢出海洛因成分（驗前淨重
    0.103 公克、驗後淨重0.093 公克），業俱上述，屬第一級
    毒品，且為被告事實欄(二)犯行施用所餘留，業據其供承明確
    ，而包裝所用之外包裝袋1 只因內沾附有海洛因成分，無法
    析離，自應與袋內之第一級毒品併依同條例第18條第1 項前
    段規定沒收銷燬之，至檢驗所用之海洛因則因鑑驗而滅失，
    自無庸為沒收銷燬之宣告。另本件被告2 次施用毒品所用之
    注射針筒2 支，均為被告施用後丟棄，經被告供承屬實，復
    無證據證明現仍存在，爰不為沒收之宣告。
據上論斷，應依刑事訴訟法273 條之1 第1 項、第299 條第1 項
前段，毒品危害防制條例第10條第1 項、第18條第1 項前段，刑
法第11條前段、第47條第1 項、第62條前段、第51條第5 款，判
決如主文。
本案經檢察官李秀玲到庭執行職務
中    華    民    國    99    年     2    月    22    日
                  刑事第二庭    法  官  劉怡孜
以上正本證明與原本無異。
如不服本判決應於收受判決後10日內向本院提出上訴書狀，並應
敘述具體理由；其未敘述上訴理由者，應於上訴期間屆滿後20日
內向本院補提理由書（均須按他造當事人之人數附繕本）「切勿
逕送上級法院」。
中    華    民    國    99    年    2     月    22    日
                                書記官  薛慧茹
附錄本件判決引用之法條：
毒品危害防制條例第10條
施用第一級毒品者，處6 月以上5 年以下有期徒刑。
施用第二級毒品者，處3 年以下有期徒刑。

司法院資訊處製作；財團法人民間司法改革基金會備份。
